# 请教陈版关于黄金租赁业务的会计处理

提问人：ssllnna 时间：2020-04-21 13:16:37
陈版，看了证监会上市公司会计处理案例2-09，对于我们目前遇到的问题仍有疑问，请教如下，谢谢陈版：
某银行通过上海黄金交易所从同业处租借黄金，要过户。某银行再利用租借借入的黄金，通过会员服务平台官方平台与会员单位（不一定是黄金借出方）进行卖出回购交易，获得资金，同时锁定回购价格，到期回购相应数量的标准黄金。然后最后再归还借出方黄金，支付租借费用。
我的问题是：
根据案例2-09，由于交易对手不同，不能视为一揽子交易，应分别确认。
（ 1 ）但在整个交易期间，实际某银行均不承担黄金价格波动的风险。可否参照案例2-09的情形二的第二种观点，在整个存续期间均不确认借入的黄金资产和偿还黄金义务的负债，而是仅将卖出回购交易确认为一笔金融负债，同时利润表将卖出回购的利息支出和租借黄金的租借费分别确认为利息支出和手续费支出？
（ 2 ）如果不能如此考虑，那么在借入黄金的时候，是否应该做如下分录：借：贵金属 贷：交易性金融负债，然后未来其公允价值变动实际相互抵消。卖出回购交易单独核算。最终的结果与（ 1 ）的结果的差异仅为资产负债表资产和负债分别确认了一笔资产和负债？
谢谢陈版！！

回答人：chenyiwei
应采用你的方法（ 2 ），同时确认金融资产和金融负债，且其公允价值变动在资产负债表上不得抵销处理。